臺北高等行政法院裁定
　　　　　　　　　　　　　　　　　　 95年度訴字第02697號
　　　　　　　　　　　　　　　.
原　　　告　甲○○
被　　　告　臺北縣政府
代　表　人　乙○○縣長）住同.
訴訟代理人　丙○○
　　　　　　丁○○
上列當事人間因建築法事件，原告不服內政部中華民國95年7 月
11日台內訴字第0950058161號（案號：0000000000）訴願決定，
提起行政訴訟。本院裁定如下：
　　主  文
原告之訴駁回。
訴訟費用由原告負擔。
　　理  由
一、按「於應送達處所不獲會晤應受送達人時，得將文書付與有
    辨別事理能力之同居人、受僱人或應受送達處所之接收郵件
    人員。」行政程序法第73條第1 項定有明文；「訴願自機關
    之行政處分書或決定書達到之次日起，應於30日內提起之。
    」89年7 月1 日修正前訴願法第9 條第1 項亦有明定。又「
    訴願事件有左列各款情形之一者，應為不受理之決定：..二
    、提起訴願逾法定期間或未於第57條但書所定期間內補送訴
    願書者。..」、「訴願無理由者，受理訴願機關應以決定駁
    回之。」現行訴願法第77條第2 款、第79條第1 項亦分別明
    定。而「官署於受理訴願時，應先從程序上加以審核，合於
    法定程序者，方能進而為實體上之審理。其不合法定程序而
    無可補正者，即應予以駁回。」改制前行政法院49年判字第
    1 號判例著有明文。次按「原告之訴，有左列各款情形之一
    者，行政法院應以裁定駁回之：... 十、起訴不合程或或不
    備其他要件者。」行政訴訟法第107 條第1 項第10款亦有明
    定。
二、本件原告於臺北縣新莊市○○○路41號地下1 樓建築物經營
    「豪邁電視遊樂器店」，經臺北縣政府聯合查報小組民國（
    下同）87年9 月25日赴現場公共安全檢查，發現系爭建築物
    違規做電子遊戲場業使用，且有未維護建築物合法使用與其
    構造及設備安全之如下缺失：一、避難層出入口封閉、阻塞
    及設栓鎖。二、直通樓梯寬度不符。被告認原告已違反行為
    時建築法第77條規定，依同法第91條規定，以87年10月20日
    87北府工使字第330354號函檢附同文號處分書處新臺幣30萬
    元罰鍰，並應即停止使用。原告不服，提起訴願遭決定駁回
    ，遂提起本件行政訴訟。
三、查本件原告主張其未收受被告87年10月20日87北府工使字第
    330354號函檢附之同文號系爭處分，而係被板橋執行處通知
    之後才知道，其戶籍在樹林市○○街34號，也未居住在本店
    內，營業時間是早上11：00--晚上10：00，送達之掛號雖註
    記為員工代收，但其未僱用任何員工等語，並提出房東立具
    原告電視遊樂器店未僱用任何員工之證明書為證；但查原告
    於新莊市○○○路41號地下一樓經營「豪邁電視遊樂器店」
    販售電視遊樂器，其營業時間是早上11：00--晚上10：00。
    而系爭處分掛號送達原告之回執，送達郵戮明載87.10.21.
    18 ， 其送達時間在原告電視遊樂器店之經營時間內，且由
    署名「魏淑鈴」之員工代收。若原告未僱用魏淑鈴看店，郵
    局送達系爭處分時，自應由原告或其妻子收受送達，始符常
    情；必也原告及其妻子不在店內，而委由員工魏淑鈴看店，
    並由其代為收受系爭處分，始符經驗法則，且該「魏淑鈴」
    若非原告員工，亦無代為收受，並註記「員工代收」之理，
    足見原告此項主張，顯與經驗法則及常情有違，殊不足採；
    雖原告提出房東所立具之證明書略以原告未僱用員工云云；
    但查員工魏淑鈴代收系爭處分，係87年10月21日，而房東立
    具證明書則為95年2 月28日，時間有其差異，且房東住居於
    新莊市○○○路41號2 樓，原告則在該址地下一樓經營電視
    遊樂器店，房東依理無此種足以令人信服之證明力，未能資
    為其有利之證據至明。揆諸前揭規定及說明，系爭處分於87
    年10月21日下午6 時已合法送達原告，原告遲至95年3 月20
    日始提起訴願，自有未合，其提起本件撤銷訴訟，即屬起訴
    要件不備，應予駁回。
四、末按內政部訴願決定書對系爭處分書之送達是否合法，於理
    由欄之三，即訴願決定書第2 頁倒數第8 行為如下之敘述：
    「原處分機關上開87年10月21日送達，並由員工楊淑鈴（應
    為魏淑鈴）代收，....訴願人所提房東證明書並不具證明力
    ，復未能提出收件人非其員工之證明，訴願人所稱未僱用員
    工，核不足採」等語，可見訴願受理機關亦認定系爭處分業
    於87年10月21日合法送達於原告，準此，依訴願法第77條第
    2 款之規定，應依法為不受理之決定，始符法制；但訴願決
    定為實體之審理，駁回原告之訴願，固有不合，但其結論並
    無不同，爰予維持，併此敘明。
五、綜合上述，原告提起訴願，已逾法定期間，訴願決定予以駁
    回，並無違誤，原告復提起本件撤銷訴訟，即不合法，應予
    駁回。
六、據上論結，本件原告之訴為不合法，爰依行政訴訟法第107
    條第1 項第10款、第104 條、民事訴訟法第95條、第78條，
    裁定如主文。
中　　華　　民　　國　　96　　年　　3　　 月　　1 　　日
                         第六庭審判長法  官　林　文　舟
                                     法  官　陳　鴻　斌
                                     法  官　闕　銘　富
上為正本係照原本作成。
如不服本裁定，應於送達後10日內向本院提出抗告狀（須按他造
人數附繕本）。
中　　華　　民　　國　　96　　年　　3　　 月　　1 　　日
           　　　　　　　　          書記官  孫　筱　晴
